臺灣臺中地方法院刑事判決
111年度訴字第606號
公  訴  人  臺灣臺中地方檢察署檢察官
被      告  陳榜文


上列被告因妨害自由等案件，經檢察官提起公訴（110年度偵字
第16521號），被告於本院準備程序進行中，就被訴事實為有罪
之陳述，經本院合議庭裁定由受命法官獨任進行簡式審判程序，
判決如下：
    主    文
陳榜文共同犯強制罪，處拘役貳拾日，如易科罰金，以新臺幣壹
仟元折算壹日。
    事    實
一、陳榜文於民國110年4月7日16時許，駕駛車牌號碼000-0000
    號自用大貨車並搭載陳健堉（已死亡，本院另為不受理判決
    在案），沿臺中市西屯區漢口路2段由北往南方向行駛，因
    與前方由廖柏勛騎乘車牌號碼000-0000號普通重型機車，有
    所行車糾紛，陳榜文、陳健堉竟2人共同基於強制之犯意聯
    絡，先由陳榜文對廖柏勛按鳴喇叭，再由陳健堉搖下車窗出
    言辱罵廖柏勛，途經臺中市西屯區漢口路2段與寧夏路之交
    岔路口停車，廖柏勛以手機對陳榜文、陳健堉錄影蒐證，其
    等2人見狀後，均下車以徒手與廖柏勛相互拉扯，或對廖柏
    勛為勒頸、掐脖，以此強暴方式，妨害廖柏勛在上址公開場
    所行使手機錄影蒐證之權利，致使廖柏勛受有頸部挫傷、胸
    部挫傷之傷害（上揭公然侮辱、傷害，業據告訴人廖柏勛事
    後撤回告訴，本院不另為不受理判決諭知，詳述如後）。嗣
    經員警據報到場處理，方查悉上情。
二、案經廖柏勛訴請臺中市政府警察局第六分局報請臺灣臺中地
    方檢察署檢察官偵查起訴。
    理    由
一、程序部分：
　　本件被告陳榜文（下稱被告）所犯為死刑、無期徒刑、最輕
    本刑為三年以上有期徒刑以外之妨害自由案件，且非高等法
    院管轄第一審之案件，且被告於本院行準備程序中就被訴事
    實為有罪之陳述後，且聽取當事人之意見後，經本院合議庭
    裁定由受命法官獨任行簡式審判程序，此刑事訴訟法第273
    條之1第1項已定有規定。又簡式審判程序之證據調查，不受
    刑事訴訟法第159條第1項、第161條之2、第161條之3、第16
    3條之1及第164條至第170條規定之限制，刑事訴訟法第273
    條之2亦有明文，合先敘明。
二、本院之判斷：
  ㈠前揭時、地，妨害告訴人廖柏勛（下稱告訴人）行使權利之
    事實，業經被告於本院準備程序及審理中坦認在卷（見本院
    卷第61、96、104頁），並有證人等證述明確，核與證人廖
    柏勛（見偵卷第39-45、87-89頁）、陳健堉（見偵卷第35-3
    7、87-89頁）各於警偵訊中證述情節相符。執此，被告前揭
    自白核與事實相符。此外，復有職務報告、廖柏勛提供之手
    機錄影譯文、監視器影像截圖、檢察官勘驗筆錄、110報案
    記錄單在卷可憑（見偵卷第29-30、47、49、53-55、95、79
    頁）。
  ㈡據上，本件事證明確，被告前揭強制之犯行，堪以認定。
三、論罪科刑：
  ㈠核被告所為，係犯刑法第304條第1項之強制罪。被告與共犯
    陳健堉為上開強制犯行，互有犯意聯絡及行為分擔，應論以
    共同正犯。
  ㈢爰應以行為人之責任為基礎，審酌被告於105年間，曾犯有肇
    事逃逸案件，經本院105年度審交簡字第719號判決判處有期
    徒刑1年，緩刑2年確定，有上揭前科紀錄表可稽，其素行尚
    可，其因行車糾紛而妨害他人行使權利，所為自有失當；兼
    衡其犯罪之動機、目的、手段，及其自述：國中畢業，現從
    事司機，月入約新臺幣約3、4萬元，家庭經濟狀況勉持等語
    （見本院卷第105頁），並考量被告事後坦承錯誤，已與告
    訴人調解成立，並賠償告訴人損失之良好態度，有本院調解
    程序筆錄在卷可憑（見本院卷第55-56頁）等一切情狀，量
    處如主文所示之刑，並諭知如易科罰金之折算標準，以資懲
    戒。
四、不另為不受理判決之諭知：
　㈠公訴意旨另以被告為上開強制行為過程行為中，以徒手對告
    訴人相互拉扯，及對廖柏勛勒頸、掐脖，陳榜文並出言對廖
    柏勛辱罵「幹你娘老機掰」等語，亦足以貶損廖柏勛之名譽
    等情，因認被告尚涉犯刑法第277條第1項傷害及同法第309
    條公然侮辱等罪嫌。
　㈡按刑法第277條第1項之傷害罪、刑法第309條之公然侮辱罪，
    均須告訴乃論。又告訴乃論之罪，告訴人於第一審辯論終結
    前，得撤回其告訴。刑法第287條第1項、第314條及刑事訴
    訟法第238條第1項各定有明文。查本件告訴人告訴被告傷害
    、公然侮辱案件，經檢察官偵查後，認被告係犯刑法第277
    條第1項傷害及同法第309條第1項公然侮辱等罪嫌，向本院
    提起公訴，並經本院受理繫屬在案。嗣被告與告訴人調解成
    立，告訴人於本院第一審辯論終結前，具狀撤回告訴，此有
    本院調解程序筆錄及撤回告訴狀存卷可憑（見本院卷第33-3
    5頁），惟檢察官認此傷害、公然侮辱部分與前揭有罪之強
    制部分，具有裁判上一罪之想像競合犯關係，是以，本院不
    另為不受理判決之諭知，併予敘明。　　
據上論斷，依刑事訴訟法第273條之1第1項、第299條第1項前段
，刑法第28條、第304條第1項、第41條第1項前段，刑法施行法
第1條之1第1項，判決如主文。
本案經檢察官鍾祖聲提起公訴，檢察官黃芝瑋到庭執行職務。　
中　　華　　民　　國　　111 　年　　6 　　月　　30　　日
                  刑事第一庭   法　官　張德寬
以上正本證明與原本無異。
如不服本判決應於收受送達後20日內向本院提出上訴書狀，並應
敘述具體理由；其未敘述上訴之理由者，應於上訴期間屆滿後20
日內向本院補提理由書（均須按他造當事人之人數附繕本）「切
勿逕送上級法院」。
告訴人或被害人如不服判決，應備理由具狀向檢察官請求上訴，
上訴期間之計算，以檢察官收受判決正本之日起算。
                                 書記官　黃麗靜
中　　華　　民　　國　　111 　年　　6 　　月　　30　　日
附錄本案論罪科刑法條全文：
中華民國刑法第304條
以強暴、脅迫使人行無義務之事或妨害人行使權利者，處3年以
下有期徒刑、拘役或9千元以下罰金。
前項之未遂犯罰之。